臺灣高雄地方法院刑事裁定
                                     111年度撤緩字第12號
聲  請  人  臺灣高雄地方檢察署檢察官
受  刑  人  黃珮瑄



上列聲請人因受刑人聲請撤銷緩刑案件，聲請撤銷緩刑之宣告（
111年度執聲字第34號），本院裁定如下：
    主  文
黃珮瑄於臺灣高雄地方法院一一○年度簡字第四四三號刑事簡易
判決所受之緩刑宣告撤銷。
    理  由
一、聲請意旨略以：受刑人黃珮瑄因妨害自由案件，經本院以11
    0年度簡字第443號判決判處有期徒刑2月，緩刑2年，緩刑期
    間付保護管束，並應接受法治教育2場次，而於民國110年4
    月21日確定在案。上開緩刑條件嗣經臺灣高雄地方檢察署（
    下稱高雄地檢署）檢察官諭知受刑人應於110年12月20日前
    履行完畢，惟受刑人於履行期間經高雄地檢署多次通知到署
    接受法治教育2場次，卻均未遵期報到，違反保安處分執行
    法第74條之2第2款規定情節重大，爰依保安處分執行法第74
    條之3第1項及刑事訴訟法第476條之規定聲請撤銷緩刑宣告
    等語。
二、按受保護管束人在保護管束期間內，應遵守左列事項：二、
    服從檢察官及執行保護管束者之命令；受保護管束人違反前
    條各款情形之一，情節重大者，檢察官得聲請撤銷保護管束
    或緩刑之宣告，保安處分執行法第74條之2第2款、第74條之
    3第1項分別定有明文。又緩刑中付保護管束，屬於保安處分
    之一種，其目的在於監督受刑人緩刑中之行狀，期能繼續保
    持善行；因此，受保護管束人違反保護管束規則，情節重大
    ，檢察官即得聲請法院撤銷緩刑宣告，而法院裁定緩刑宣告
    撤銷與否，自得就受保護管束人是否遵守保護管束規則、違
    反情節是否重大等情加以審查，以決定是否維持或撤銷緩刑
    宣告，乃當然之解釋。
三、經查：
（一）受刑人因妨害自由案件，經本院以110年度簡字第443號判
      決判處有期徒刑2月，緩刑2年，緩刑期間付保護管束，應
      接受法治教育2場次，而於110年4月21日確定，高雄地檢
      署檢察官並諭知受刑人應於110年12月20日前履行上開緩
      刑條件完畢等情，有前揭刑事簡易判決書、臺灣高等法院
      被告前案紀錄表、高雄地檢署檢察官執行附條件緩刑案件
      通知書在卷可憑，此部分事實應堪認定。
（二）又受刑人受前開緩刑宣告後，經高雄地檢署依序於110年8
      月2日、同年9月24日向受刑人位於「高雄市○鎮區○○○路00
      號11樓」之戶籍地寄發檢察官之通知暨告誡函，復於同年
      11月3日再次向前址及受刑人另居住址「高雄市○○區○○○○
      路000號12樓」寄發告誡函，分別命受刑人應於110年9月1
      5日、同年10月20日、同年12月1日至高雄地檢署報到參加
      法治教育課程，此等送達文書並先後經有辨別事理能力之
      受僱人收受或寄存於派出所，而均於前開各次報到期日前
      生合法送達之效力，惟受刑人屆期仍皆未至該署報到等節
      ，有高雄地檢署雄檢榮保110執護命109字第1100047422號
      函、第0000000000號函、第0000000000號函暨各該送達證
      書附卷可參。又高雄地檢署觀護人曾於110年11月29日電
      詢受刑人未報到參加法治教育之原因，受刑人告稱因感冒
      不適而無法參加於同年12月1日舉行之法治教育，觀護人
      則答覆受刑人應檢具相關醫療單據方能准假，然嗣後受刑
      人不僅未依規定辦理請假，且亦缺席該場次之法治教育，
      復經觀護人於同年12月16日電聯通知受刑人應於隔日即同
      年12月17日到署參加法治教育，並告知受刑人未履行緩刑
      條件之法律效果，受刑人則口頭允諾參加，然受刑人至隔
      日卻仍未遵期報到接受法治教育等情，有高雄地檢署110
      年11月29日、同年12月16日觀護輔導紀要及未經填載之高
      雄地檢署社區處遇基本資料表、110年12月17日法治教育
      心得附卷可查，是受刑人確經高雄地檢署多次通知接受執
      行法治教育2場次，卻均未於指定時間前往該署報到，致
      其未能於檢察官所命之履行期限內完成上開緩刑條件甚明
      。
（三）本院審酌受刑人明知已受緩刑宣告及未履行緩刑條件之後
      果，本應積極服從檢察官及執行保護管束者之命令，惟經
      高雄地檢署3度發函通知應於指定期日至該署報到接受法
      治教育卻均缺席之，甚且曾口頭答應高雄地檢署觀護人將
      參加特定場次之法治教育，嗣後卻又無故缺席，是自受刑
      人對履行本件緩刑條件所持之出爾反爾態度，實難認其有
      何服從檢察官、執行保護管束者命令之意願；且受刑人於
      上開保護管束期間內，尚無在監在押情形乙節，有臺灣高
      等法院在監在押全國紀錄表附卷可稽，其復未曾提出有何
      執行困難之證明，益徵受刑人客觀上並無不能服從檢察官
      、執行保護管束者執行保護管束命令之情事。從而，自受
      刑人多次無正當理由即缺席法治教育課程，致其未能於檢
      察官所命之履行期限完成緩刑條件乙節，足認受刑人毫不
      在意法院先前宣告緩刑之寬典，亦已違反檢察官及執行保
      護管束者之命令而達情節重大程度，無從預期受刑人可收
      本件緩刑鼓勵自新之效果，當有執行原刑罰之必要，是聲
      請人依保安處分執行法第74條之3第1項規定聲請撤銷受刑
      人之緩刑宣告，為有理由，應予准許。
四、依刑事訴訟法第476條，保安處分執行法第74條之3第1項，
    裁定如主文。
中　　華　　民　　國　　111 　年　　3 　　月　　31　　日
　　　　          刑事第六庭    法　官　莊維澤
以上正本證明與原本無異。
如不服本裁定，應於送達後5日內，向本院提出抗告狀。
中　　華　　民　　國　　111 　年　　3 　　月　　31　　日
                                書記官　吳韻芳